臺灣雲林地方法院小額民事判決      
                                  110 年度六小字第6 號
原      告  吳秋如  


被      告  陳潔新  
上列當事人間損害賠償事件，於中華民國110 年2月22 日言詞辯
論終結，本院判決如下：
    主  文
被告應給付原告新臺幣49,987元。
訴訟費用新台幣1,000元由被告負擔。
本判決得假執行。    
   事實及理由
一、原告起訴主張：被告得預見任意將金融機構帳戶交付他人使用
    ，足供他人作為詐欺取財後收受被害人匯款，以遂其掩飾或
    隱匿犯罪所得財物目的之工具，竟仍基於洗錢之犯意及縱使
    有人利用其金融帳戶實施詐欺取財犯行，亦不違背其本意之幫助
    犯意，依真實姓名年籍不詳之詐騙集團成員指示，於民國10
    9年1月4日，在桃園市○○區○○路00號7-11便利超商森壢門市
    ，其申辦之中國信託銀行000-000000000000號(下稱中國信
    託帳戶)、台新國際商業銀行000-00000000000000號帳戶(下
    稱台新銀行帳戶)存摺、提款卡及密碼，寄交至台北市○○區○
    ○街00○0號7-11便利超商安松門市「林＊銓」收受。嗣該詐騙
    集團取得上2帳戶資料後，即與所屬詐欺集團成員，意圖為自
    己及第三人不法之所有，共同基於詐欺取財之犯意聯絡，詐騙
    集團成員於民國109年1月9日下午5時50分許，向原告佯為愛
    上新鮮購物網客服及國泰世華銀行行員，致電原告訛稱電腦
    系統遭駭，增列款項云云，使其陷於錯誤，於109年1月9日
    晚間6時41分許依指示匯款新台幣（下同）49,987元至被告
    中國信託帳戶，爰依侵權行為之法律關係提起本件訴訟。並
    聲明：並聲明：㈠、被告應給付原告49,987元。㈡、訴訟費用
    由被告負擔。
二、被告則以：伊也是被害人，已與另一被害人達成共識，原告
    要伊賠償全額，很難賠償；對刑事判決無意見等語。
三、本院得心證之理由：
    按因故意或過失，不法侵害他人之權利者，負損害賠償責任
    。故意以背於善良風俗之方法，加損害於他人者亦同；數人
    共同不法侵害他人之權利者，連帶負損害賠償責任。不能知
    其中孰為加害人者，亦同。造意人及幫助人，視為共同行為
    人，民法第184 條第1 項、第185 條分別定有明文。又民事
    上之共同侵權行為，並不以共同侵權行為人在主觀上有犯意
    聯絡為必要，如在客觀上數人之不法行為，均為其所生損害
    之共同原因，即所謂行為關連共同，已足以成立共同侵權行
    為（最高法院67年台上字第1737號判決參照）。原告主張因
    遭詐騙集團之姓名年籍不詳之成員詐騙，而依詐騙集團成員
    指示，匯款49,987元至被告中國信託帳戶，致使原告受有上
    開金額之財產損害，案經本院以109 年度六金簡字第4號刑
    事簡易判決判處被告幫助詐欺取財罪，處有期徒刑3月，如
    易科罰金，以新臺幣1,000 元折算壹日，緩刑2年等乙節，
    業經本院依職權調取前揭刑事案件卷宗核閱無誤，是上開情
    事應堪認定。故被告明知將自己所有之帳戶之存摺、提款卡
    及密碼寄交至台北市○○區○○街00○0號7-11便利超商安松門市
    「林＊銓」收受，將可能遭詐騙集團利用作為犯罪工具，猶
    基於幫助詐欺取財之不確定故意，將系爭帳戶之存摺、提款
    卡及密碼交由他人使用，其雖非實際對原告行使詐術之人，
    惟其前述提供該帳戶之行為，係對詐騙集團詐欺原告之行為
    提供助力，仍構成幫助詐欺，依上開說明，自應視為共同侵
    權行為人而與該實施詐欺行為之不詳人士連帶賠償原告所受
    之損害。
四、綜上所述，原告依據侵權行為之法律關係，請求被告給付49
    ,987元，為有理由，應予准許。
五、本件事證已臻明確，兩造其餘攻擊防禦方法及所舉證據資料
    ，核與本件判決所得心證及結果均不生影響，爰不逐一論述
    ，附此敘明。
六、本件係適用小額程序所為被告敗訴之判決，依民事訴訟法第
    436 條之20規定，應依職權宣告假執行。
七、訴訟費用負擔之依據：民事訴訟法第78條。
中    華    民    國  110     年    3    月   8    日
                  斗六簡易庭      法  官    温文昌
上列為正本係照原本作成。
如不服本判決，應於送達後20日內，以判決違背法令為理由，向
本院斗六簡易庭提出上訴狀並表明上訴理由（上訴理由應記載原
判決所違背之法令及其具體內容、依訴訟資料可認為原判決有違
背法令之具體事實）。如於本判決宣示後送達前提起上訴者，應
於判決送達後20日內補提上訴理由書（須按他造人數附繕本）。
中    華    民    國  110     年    3    月    9   日
                                  書記官    張宏清